【裁判字號】    95,訴,102
【裁判日期】    950410
【裁判案由】    毒品危害防制條例
【裁判全文】
臺灣宜蘭地方法院刑事判決              95年度訴字第102號
公訴人  臺灣宜蘭地方法院檢察署檢察官
被  告  甲○○
上列被告因違反毒品危害防制條例案件，經檢察官提起公訴（95
年度毒偵字第36號），本院合議庭裁定由受命法官獨任進行簡式
審判程序，爰不經通常程序，本案判決如下：
    主  文
甲○○施用第一級毒品，累犯，處有期徒刑捌月。
扣案第一級毒品海洛因一包（毛重0.56公克、淨重0.16公克）沒
收並銷燬之，注射針筒二支均沒收。
    事  實
一、甲○○（起訴書誤載林恆立）前因施用毒品案件，經依本院
    以91年度毒聲字第703號裁定送觀察、勒戒後，認無繼續施
    用毒品之傾向，經臺灣宜蘭地方法院檢察署檢察官於民國92
    年2月14日以92年度毒偵緝字第14號為不起訴處分確定。又
    曾因施用第二級毒品案件，經臺灣宜蘭地方法院檢察署檢察
    官於93年7月14日以93年度毒偵字第486號聲請簡易處刑後，
    由本院宜蘭簡易庭於93年9月13日以93年度宜簡字第247號判
    處有期徒刑3月確定；又因施用第一級毒品案件經臺灣宜蘭
    地方法院檢察署檢察官於93年4月7日以93年度毒偵字第282
    號提起公訴，由臺灣高等法院於93年9月29日以93年度上訴
    字第1893號判處有期徒刑8月確定；又因竊盜案件經臺灣宜
    蘭地方法院檢察署檢察官以93年度偵字第1801號聲請簡易處
    刑，經本院宜蘭簡易庭於93年10月20日以93年度宜簡字第
    349號判處有期徒刑3月確定。上開三罪經本院以94年度聲字
    第129號裁定合併定應執行有徒刑1年，並於94年9月16日縮
    短刑期期滿執行完畢，仍不知悔改。竟基於施用第一級毒品
    之犯意，又於94年9月30日上午10時許，在台北縣三重市九
    龍旅社201室內，以注射針筒施用第一級毒品1次，經警於同
    日下午3時30分許查覺，扣得第一級毒品海洛因1包（毛重
    0.56公克、淨重0.16公克），及甲○○所有已使用之注射針
    筒2支，並經警於同日採集甲○○之尿液送驗呈鴉片類陽性
    反因而查獲。
二、案經臺北縣政府警察局三重分局報告臺灣板橋地方法院檢察
    署檢察官呈請臺灣高等法院檢察署檢察長令轉臺灣宜蘭地方
    法院檢察署檢察官偵查起訴。
    理  由
一、上開事實，業經被告甲○○於本案審理中自白不諱，被告之
    尿液經送驗呈鴉片類陽性反應。亦有臺灣檢驗科技股份有限
    公司出具之濫用藥物尿液檢驗報告附卷可稽，扣案之白粉經
    法務部調查局檢驗結果為含第一級毒品海洛因成分，包裝重
    0.4公克、淨重 0.16公克，有該部鑑定通知書（調科壹字第
    060010699號）一紙可憑，並有被告所有而已使用之注射針
    筒2支扣案，可資佐證。又被告前因施用毒品案件，經依本
    院以91年度毒聲字第703號裁定送觀察、勒戒後，認無繼續
    施用毒品之傾向，經臺灣宜蘭地方法院檢察署檢察官於民國
    92年2月14日以92年度毒偵緝字第14號為不起訴處分確定。
    有不起訴處分書一份在卷足憑，其於5年內再犯施用第一級
    毒品犯行，罪證明確，應予依法論科。
二、核被告所為，係犯毒品危害防制條例第10條第1項施用第一
    級毒品之罪。其施用毒品前之持有毒品之低度行為，皆為施
    用毒品之高度行為所吸收，均不另論罪。又被告曾因施用第
    二級毒品案件，經臺灣宜蘭地方法院檢察署檢察官於93年7
    月14日以93年度毒偵字第486號聲請簡易處刑後，由本院宜
    蘭簡易庭於93年9月13日以93年度宜簡字第247號判處有期徒
    刑3月確定。又因施用第一級毒品案件經臺灣宜蘭地方法院
    檢察署檢察官於93年4月7日以93年度毒偵字第282號提起公
    訴，由高等法院於93年9月29日以93年度上訴字第1893號判
    處有期徒刑8月確定，另因竊盜案件經臺灣宜蘭地方法院檢
    察署檢察官以93年度偵字第1801號聲請簡易處刑，經本院宜
    蘭簡易庭於93年度10月20日以93年度宜簡字第349號判處有
    期徒刑3月確定。上開三罪經本院以94年度聲字第129號裁定
    合併定應執行有期徒刑1年，並於94年9月16日縮短刑期期滿
    而執行完畢，其於5年內再犯本件之罪，為累犯，依法加重
    其刑。另被告之姓名為甲○○，有被告當庭提出之國民身分
    證經核對並影印後，附卷可佐，警偵訊均由被告親自應訊，
    業據被告供明在卷，起訴書誤載為「林恆立」應予更正，併
    此敘明。爰審酌被告經觀察、勒戒、處刑後仍未戒除毒癮，
    再犯本件施用毒品犯行之動機、犯罪後坦白承認、表示悔意
    、施用次數，兼衡施用毒品核屬自損之犯罪態樣，惟對社會
    治安仍有潛在危害及施用情形等一切情狀，量處如主文所示
    之刑，扣案之第一級毒品海洛因一包（毛重0.56公克、淨重
    0.16公克）無論屬何人所有，應依法沒收並銷燬之，另扣案
    之注射針筒2支為被告所有，已據其供明，係供被告犯罪所
    用之物，並予宣告沒收。
三、據上論斷，應依刑事訴訟法第273條之1第1項、第299條第1
    項前段，毒品危害防制條例第10條第1項、第18條第1項，刑
    法第11條前段、第47條、第38條第1項第2款，判決如主文。
本案經檢察官吳宇青到庭執行職務
中    華    民    國    95    年    4     月    10    日
                  刑事第二庭  法  官  林明山
以上正本證明與原本無異。
如不服本判決，應於判決送達後10日內向本院提出上訴書狀（應
附繕本）。
                              書記官  林慶生
中    華    民    國    95    年    4     月    11    日
附錄犯罪之法條:
毒品危害防制條例第10條第1項
施用第一級毒品者，處6月以上5年以下有期徒刑。


司法院資訊處製作；財團法人民間司法改革基金會備份。
